【裁判字號】    90,易,465
【裁判日期】    900308
【裁判案由】    家庭暴力防治法
【裁判全文】
臺灣高雄地方法院刑事判決                            九十年度易字第四六五號
    公  訴  人  臺灣高雄地方法院檢察署檢察官
    被      告  乙○○
右列被告因違反家庭暴力防治法案件，經檢察官提起公訴（八十九年度偵字第二七○
三九號），本院判決如左：
    主  文
乙○○違反法院依家庭暴力防治法第十三條所為禁止實施家庭暴力行為之裁定，處有
期徒刑陸月，如易科罰金，以參佰元折算壹日。
    事  實
一、乙○○與甲○○（嗣遭乙○○涉嫌殺害死亡，乙○○涉犯殺人案件另案由檢察官
    偵辦中）係同居男女朋友關係，二人具有家庭暴力防治法第三條第二款規定家庭
    成員關係，乙○○明知甲○○受其家庭暴力之不法侵害，已向臺灣屏東地方法院
    聲請核發民事通常保護令，並經該院於民國八十九年七月二十七日以八十九年度
    家護字第一八二號核發保護令，裁定乙○○不得對甲○○實施身體或精神上不法
    侵害之行為，有效期間為十月，詎乙○○竟仍基於違反民事通常保護令之犯意，
    於上開保護令有效期間內之八十九年十月九日下午三時三十分許，在高雄縣林園
    鄉○○村○○路四六巷三號巧巧檳榔攤毆打甲○○，致甲○○受有頭部外傷併左
    前額血腫、左胸抓裂傷、左腹挫傷之身體上不法侵害。
二、案經甲○○訴由高雄縣警察局林園分局移送臺灣高雄地方法院檢察署檢察官偵查
    起訴。
    理  由
一、訊據被告乙○○否認上開違反保護令之犯行，辯稱：甲○○長期喝酒及吸毒多年
    ，又意圖接收我所經營的巧巧檳榔攤，案發當天甲○○到檳榔攤鬧事砸店，我見
    狀搶下甲○○所持鐵棍，並將甲○○推開，甲○○在拉扯中撞到旁邊的東西而受
    傷等語。經查：被告與告訴人同居近二十年，為事實上之夫妻之事實，為被告所
    自承，核與告訴人於警訊中指訴情節相符，足認被告與告訴人具有家庭暴力防治
    法第三條第二款規定之家庭成員關係。又告訴人前受被告家庭暴力之不法侵害，
    已向臺灣屏東地方法院聲請核發民事通常保護令，並經該院於八十九年七月二十
    七日以八十九年度家護字第一八二號核發保護令，裁定被告不得對告訴人實施身
    體或精神上不法侵害之行為，有效期間為十月等情，有台灣屏東地方法院八十九
    年度家護字第一八二號民事通常保護令一份附卷可證。而被告在上開保護令有效
    期間內之八十九年十月九日下午三時三十分許，在高雄縣林園鄉○○村○○路四
    六巷三號巧巧檳榔攤毆打告訴人，致告訴人受有頭部外傷併左前額血腫、左胸抓
    裂傷、左腹挫傷之身體上不法侵害之事實，已據告訴人於警訊中指訴綦詳，並有
    建佑醫院診斷證明書一紙附卷可證，且據被告於偵訊中陳明：我有打她一巴掌，
    胸部傷是二人拉扯時抓到等語（見偵查卷第二十四頁反面），則被告確於保護令
    有效期間內仍毆打告訴人甚明，本件事證明確，被告犯行，已足認定。
二、核被告乙○○所為，係犯刑法第二百七十七條第一項傷害罪及家庭暴力防治法第
    五十條第一款之違反保護令罪。被告所犯二罪之間，係一行為觸犯構成要件不相
    同之數罪名，為想像競合犯，應從一重論以違反保護令罪。爰審酌被告於法院核
    發通常保護令後，仍漠視法院所為裁定，對告訴人施以身體上不法侵害，且於犯
    後否認犯行，犯後態度不佳等一切情狀，量刑如主文所示之刑，及諭知易科罰金
    之折算標準。再按修正前刑法第四十一條易科罰金之折算標準，業經總統於九十
    年一月十日公布為現行刑法第四十一條第一項，並於同年月十二日生效，依刑法
    第二條第一項前段從新從輕原則，應依修正後刑法第四十一條第一項前段之規定
    對於被告最為有利。
三、據上論結，應依刑事訴訟法第二百九十九條第一項前段、家庭暴力防治法第五十
    條第一款、刑法第二條第一項前段、第十一條前段、第二百七十七條第一項、第
    五十五條前段、第四十一條第一項前段，罰金罰鍰提高標準條例第一條前段、第
    二條，判決如主文。
本案經檢察官吳茂松到庭執行職務
中      華      民      國      九十      年      三    月    八        日
                                      臺灣高雄地方法院刑事第四庭
                                          法  官  張 桂 美
右正本證明與原本無異。
如不服本判決，應於判決送達後十日內，向本院提出上訴狀。
                                          書記官  吳 金 霞
中      華      民      國      九十      年      三    月    八        日


司法院資訊處製作；財團法人民間司法改革基金會備份。
